# 母公司长期股权投资与子公司实收资本不一致合并抵消问题。

提问人：奥迪特 11 时间：2021-03-04 11:35:00
A公司为B公司全资子公司，B公司为全民所有制单位，本年进行企业改制，改制过程中B公司根据评估结果调减对A公司的长期股权投资，通过公司内部决议，该调减事项冲减B公司实收资本，因此B公司未确认长期股权投资减值准备。期末合并过程中B公司账面长投跟A公司实收资本差异如何处理？个人认为，由于B公司调减长投是因为评估减值造成，造成了经济流出，因此合并层面确认为营业外收入。
请问版主这么处理是否合适？

回答人：chenyiwei
该处理不恰当。
首先，要考虑改制过程中B对A的长投评估减值是否意味着A公司自身报表层面和B公司合并报表层面需对A的资产计提减值准备，并按减值后的账面价值并入B的合并报表。
其次，如果确定不需要对A的资产确认减值的，则在B的合并报表层面，对该差额应调整资本公积处理。